ACORDAO-COMPLETO-2416500

ACÓRDÃO DE RELAÇÃO

ACÓRDÃO DE RELAÇÃO 7036/2020 ATA 21/2020 - PRIMEIRA CÂMARA

Acórdão 7036/2020-TCU-Primeira Câmara
Os ministros do Tribunal de Contas da União, reunidos em sessão da 1ª Câmara, com fundamento nos arts. 1º, V, e 39, I, da Lei 8.443/1992, no 260, § 5º, do RI/TCU, no art. 7º, II, da Resolução TCU 206/2007, na forma do art. 143, II, do RI/TCU, e de acordo com os pareceres convergentes emitidos nos autos, ACORDAM, por unanimidade, em considerar prejudicado por perda de objeto o exame de mérito dos atos de admissão a seguir relacionados.
1. Processo TC-Processo 020.916/2020-5 (ATOS DE ADMISSÃO) 
	1.1. Interessados: Caio Grasso Trevisan Miceli (XXX.482.047-XX) ; Eduardo Sidney Martins Oliveira (XXX.805.637-XX) ; Eric dos Santos Pereira Bach do Nascimento (XXX.099.887-XX) ; Gabriel Moura Correa (XXX.094.997-XX) ; Gabriel Nunes Paula (XXX.219.227-XX) ; Israel Araujo da Silva Moreira (XXX.178.247-XX) ; Joao Carlos Vitor Cardoso Pereira (XXX.620.557-XX) ; Joao Pedro Regli (XXX.158.657-XX) ; Luan Klein da Luz Rezende (XXX.686.869-XX) ; Luan Raul Mello de Paula (XXX.577.328-XX) ; Lucas Bruno Ramos Xavier da Silva (XXX.549.137-XX) ; Lucas Curty dos Santos (XXX.106.447-XX) ; Lucas da Silva Antonio (XXX.696.657-XX) ; Marcelo Eduardo da Cunha Baptista (XXX.462.657-XX) ; Marcus Augusto de Brito Sousa (XXX.727.887-XX) ; Pedro Vinicius Machado Guimaraes de Oliveira (XXX.641.697-XX) ; Thalis Lira de Oliveira (XXX.789.817-XX) ; Vinicius Welleson Cabral Oliveira (XXX.321.637-XX) ; Wallace Reis Alves (XXX.136.827-XX) ; Wanderson Ribeiro dos Santos (XXX.912.627-XX) .
	1.2. Órgão/Entidade: Ministério da Defesa - Comando da Marinha (vinculador) .
	1.3. Relator: Ministro-Substituto Weder de Oliveira.
	1.4. Representante do Ministério Público: Procurador Marinus Eduardo De Vries Marsico.
	1.5. Unidade Técnica: Secretaria de Fiscalização de Pessoal (Sefip) .
	1.6. Representação legal: não há.
	1.7. Determinações/Recomendações/Orientações: não há.

Primeira Câmara

Ministério da Defesa - Comando da Marinha (vinculador).

Caio Grasso Trevisan Miceli (XXX.482.047-XX); Eduardo Sidney Martins Oliveira (XXX.805.637-XX); Eric dos Santos Pereira Bach do Nascimento (XXX.099.887-XX); Gabriel Moura Correa (XXX.094.997-XX); Gabriel Nunes Paula (XXX.219.227-XX); Israel Araujo da Silva Moreira (XXX.178.247-XX); Joao Carlos Vitor Cardoso Pereira (XXX.620.557-XX); Joao Pedro Regli (XXX.158.657-XX); Luan Klein da Luz Rezende (XXX.686.869-XX); Luan Raul Mello de Paula (XXX.577.328-XX); Lucas Bruno Ramos Xavier da Silva (XXX.549.137-XX); Lucas Curty dos Santos (XXX.106.447-XX); Lucas da Silva Antonio (XXX.696.657-XX); Marcelo Eduardo da Cunha Baptista (XXX.462.657-XX); Marcus Augusto de Brito Sousa (XXX.727.887-XX); Pedro Vinicius Machado Guimaraes de Oliveira (XXX.641.697-XX); Thalis Lira de Oliveira (XXX.789.817-XX); Vinicius Welleson Cabral Oliveira (XXX.321.637-XX); Wallace Reis Alves (XXX.136.827-XX); Wanderson Ribeiro dos Santos (XXX.912.627-XX).

WEDER DE OLIVEIRA

não há.

ATOS DE ADMISSÃO (ADS)

Secretaria de Fiscalização de Pessoal (Sefip).